# 拆迁补偿款结余计入资本公积溢价还是其他资本公积

提问人：南京审计学院 时间：2011-03-24 12:32:21
请教大家，拆迁补偿款结余计入资本公积溢价还是其他资本公积

回答人：chenyiwei
如果是解释 3 号第四条所指的为公共利益而搬迁且补偿款来自财政预算资金的情形，则按照该条规定计算出的补偿款结余转入资本公积时，明细科目应当是“资本公积—－其他资本公积”，但不同于其他综合收益性质的资本公积。这部分资本公积自形成时起即可用于转增资本。

回答人：chenyiwei
回复 藤椅 我爱新视野 的帖子主要原因是：这部分资本公积来源于财政拨款，并不是企业与其自己的股东直接进行权益性交易。只是受制于会计和财务的管理规定才确认为资本公积而已。

回答人：chenyiwei
回复 小木鱼 的帖子
根据《企业会计准则第 18 号——所得税》第二十一条规定：“企业当期所得税和递延所得税应当作为所得税费用或收益计入当期损益，但不包括下列情况产生的所得税：（一）企业合并。（二）直接在所有者权益中确认的交易或者事项。”因此，如果搬迁补偿结余按照解释 3 号的规定在会计上计入资本公积的，则与这部分资本公积对应的所得税也是冲减资本公积，不会计入损益。
根据国家税务总局公告 2012 年第 40 号的规定，企业的搬迁收入，扣除搬迁支出后的余额，为企业的搬迁所得；企业应在搬迁完成年度，将搬迁所得计入当年度企业应纳税所得额计算纳税。其中，搬迁补偿收入是指企业由于搬迁取得的货币性和非货币性补偿收入；
搬迁支出包括搬迁费用支出以及由于搬迁所发生的企业资产处置支出。这里需要注意的是：此处税务上的搬迁所得计算并不扣除新购建资产的相关资本性支出；但解释 3 号规定会计上计入资本公积的金额要扣除对“搬迁后拟新建资产进行补偿”款。因此税务上计算的搬迁所得一般应大于会计上计入资本公积的金额。因此，与税务上的搬迁所得对应的当期所得税支出应区分为两部分：对应于会计上计入资本公积的部分的，在会计处理中也是冲减资本公积；对应于会计上计入递延收益（对新购建资产的资本性支出给予的“与资产相关的政府补助”）的部分，应当作为“当期所得税费用”计入损益；但另一方面，该项税会差异将会形成一项可抵扣暂时性差异（作为负债的递延收益的账面价值大于计税基础），在符合递延所得税资产确认条件的前提下，可以确认递延所得税资产，同时冲减“所得税费用——递延所得税费用”。

提问人：zengfengxia 时间：2012-02-09 17:29:29
回复 chenyiwei 的帖子
计入资本公积的拆迁补偿款，若是企业超过 5 年未重建，按照税法规定，应当计缴所得税的情况，若当下，企业没有重建计划，预计 5 年后将纳税，应当在确认资本公积的同时冲减递延所得税负债还是应交税金？

回答人：chenyiwei
建议计入其他非流动负债，到纳税义务发生后转为应交税费。递延所得税负债确认的基础是资产、负债的账面价值和计税基础之间的应纳税暂时性差异的存在，而本案例中没有此类应纳税暂时性差异。

提问人：小木鱼 时间：2012-10-16 21:51:09
回复 chenyiwei 的帖子
再问陈版，国税总局公告的 2012 年 40 号文，指出针对以前年度尚未执行的，当年按新规定执行。
再此，问一下。以前年度，即 2011 年以前以完成的拆迁补偿，此处该如何进行纳税申报呢？ 比如说，政府给予的拆迁补偿是 5000万，而企业因为政府的整体规划，涉及的拆迁事项导致公司拆迁损失是 1000 万，企业当期的税前应纳所得额是 5000 万元（拆迁损失已计入当期营业外支出）。假设 2011 年全部拆迁完成，则 2011 年涉及拆迁补偿，此处该如何进行税务处理。全部拆迁补偿分别作为收益相关的政府补助和资产相关的政府补助两种情况时，纳税申报分别如何处理？补偿收入不纳税？拆迁损失可以抵税？

回答人：chenyiwei
抱歉。具体税务问题请到税务版面咨询。谢谢。

提问人：zouyizhi 时间：2016-02-26 17:53:29
想请教下陈版，拆迁补偿对成本部分都记营业外支出，同时从专项应付款中转出相应的金额至递延收益后再转入营业外收入，这么做的原因是什么呢，是为了归集征迁的成本？不太能理解这中的具体意义，今年让企业根据解释第三号调了不少账，每家都觉得这么做不可理解。而且这么做还有一个影响是这个事项土地的真实价值并没有得到体现（自始至终都是账面价值），按理说交易的时候还是要用其公允价值来比对以体现土地的实际价值和本次事项企业的实际盈亏才是啊。

回答人：chenyiwei
搬迁补偿款的会计处理规定是由一个发展过程的（在《计学撮要 2011 》中有介绍），而且从一开始就刻意避免确认收益。该规定确实在很多方面是不符合一般会计原则的。

提问人：蒋苗苗 时间：2017-05-06 10:01:31
陈老师，请问搬迁完成年度，企业报表利润总额为正数，此时是否分两步进行处理：一、利润总额+其他纳税调增、调减事项确认所得税费用；二、搬迁所得部分确认的所得税冲减资本公积

回答人：chenyiwei
只有当搬迁结余全部转入资本公积的情况下，与搬迁结余相关的所得税才冲减资本公积。

提问人：呼叫帮助 时间：2018-03-19 21:52:54
陈版，你这句话没有理解，“只有当搬迁结余全部转入资本公积的情况下，与搬迁结余相关的所得税才冲减资本公积。”怎么理解才是正确？

回答人：chenyiwei
所得税会计准则第二十条：直接调整权益的项目的所得税影响应直接调整权益。